【裁判字號】    98,審訴,513
【裁判日期】    980710
【裁判案由】    違反毒品危害防制條例
【裁判全文】
臺灣新竹地方法院宣示判決筆錄         98年度審訴字第513號
公  訴  人  臺灣新竹地方法院檢察署檢察官
被      告  甲○○
指定辯護人  本院公設辯護人  乙○○
上列被告因違反毒品危害防制條例一案，經檢察官提起公訴（98
年度毒偵字第604 號）後，聲請本院改依協商程序而為判決，於
中華民國98年7 月10日下午4時在本院刑事第十一法庭宣示判決，
出席職員如下：
法官起立朗讀判決主文、犯罪事實要旨、處罰條文，及告以上訴
限制、期間並提出上訴狀之法院，且諭知記載其內容：
一、主  文：
    甲○○施用第一級毒品，累犯，處有期徒刑捌月。又施用第
    二級毒品，累犯，處有期徒刑肆月。應執行有期徒刑拾月。
二、犯罪事實要旨：
（一）甲○○前曾於民國94年8 月間，因違反毒品危害防制條例
      案件，經臺灣基隆地方法院（下稱基隆地院）於95年6 月
      30日，以94年度訴字第996 號判決，判處有期徒刑10月，
      嗣於95年11月3 日確定，復因減刑條例，經基隆地院於96
      年7 月16日以96年度聲減字第52號裁定，減為有期徒刑5
      月確定，於95年12月12日入監執行，並於96年7 月16日縮
      刑期滿執行完畢。
（二）甲○○前於88年12月間，因施用毒品案件，經基隆地院以
      88年度毒聲字第2563號裁定送觀察、勒戒後，認無繼續施
      用毒品傾向，經臺灣基隆地方法院檢察署檢察官（下稱檢
      察官）於89年1 月17日以89年度毒偵字第75號、89年度毒
      偵緝字第4 號為不起訴處分確定；復於89年2 月間，因施
      用第二級毒品案件，經基隆地院以89年度毒聲字第503 號
      裁定送觀察、勒戒，並於89年3 月9 日入所執行觀察勒戒
      ，亦認無繼續施用毒品之傾向，於89年3 月28日出所執行
      完畢，嗣經檢察官於89年3 月27日以89年度毒偵字第784
      號為不起訴處分確定。
（三）甲○○不知警惕，又於91年10月間，因施用毒品案件，經
      檢察官聲請強制戒治，基隆地院於91年10月7 日以91年度
      毒聲字第923 號裁定令入戒治處所施以強制戒治1 年，於
      92年8 月31日入所執行，嗣其強制戒治處分因毒品危害防
      制條例之修正而於93年1 月9 日經檢察官指揮免予繼續執
      行，視為強制戒治已執行完畢（參見最高法院95年度台非
      字第174 號刑事判決）；同時其本次非法施用第二級毒品
      之犯行，亦經基隆地院於91年11月7 日，以91年度基簡字
      第794 號判決，判處有期徒刑2 月，嗣於92年6 月2 日確
      定，於93年1 月9 日入監執行，並於94年1 月8 日縮刑期
      滿執行完畢。
（四）甲○○仍不知警惕，又於92年10月間，因施用第一級、第
      二級毒品案件，經基隆地院於92年12月17日，以92年度訴
      字第567 號判決，分別判處有期徒刑7 月、4 月，並經定
      應執行刑為有期徒刑10月，嗣於93年2 月12日確定，於93
      年1 月9 日入監執行，並於94年1 月8 日縮刑期滿執行完
      畢。
（五）甲○○不知悔改，又於94年8 月間，因施用第一級毒品案
      件，經基隆地院於95年6 月30日，以94年度訴字第996 號
      判決，判處有期徒刑10月，嗣於95年11月3 日確定，其執
      行情形如前述（一）部分。
（六）甲○○竟不知悔改，又於94年11月間，因施用第一級毒品
      案件，經基隆地院以94年度毒聲字第470 號裁定送勒戒處
      所觀察、勒戒後，因認有繼續施用毒品之傾向，再經該院
      以95年度毒聲字第8 號裁定令入戒治處所施以強制戒治，
      於95年1 月17日入所執行已滿6 月後，執行成效經評定合
      格，認無繼續強制戒治之必要，嗣於95年10月4 日釋放執
      行完畢，並經檢察官於95年10月26日以95年度戒毒偵字第
      36號為不起訴處分確定。
（七）甲○○仍不知悔改，又於97年2 月間，因施用第一級、第
      二級毒品案件，經基隆地院於97年5 月30日，以97年度訴
      字第713 號判決，分別判處有期徒刑7 月、7 月、3 月、
      3 月，並經定應執行刑為有期徒刑1 年，嗣於97年7 月7
      日確定，現正執行中。
（八）甲○○不知悛悔，又於97年5 月間，因施用第一級、第二
      級毒品案件，經基隆地院於97年7 月24日，以97年度訴字
      第932 號判決，分別判處有期徒刑7 月、7 月、3 月、3
      月，並經定應執行刑為有期徒刑1 年6 月，嗣於97年8 月
      18日確定，現正執行中。
（九）甲○○仍不知悛悔，於前開強制戒治處分執行完畢釋放後
      5 年內，(1)復基於施用第一級毒品海洛因的犯罪意思，於
      97年7 月26日上午10時許，在其位於基隆市○○區○○街
      16巷70之5 號之住處內，以將海洛因粉末置入針筒內加水
      再注射之方式，施用第一級毒品海洛因1 次。(2)另基於施
      用第二級毒品甲基安非他命的犯罪意思，於97年7 月26日
      上午10時許，在上開住處內，以將甲基安非他命置於玻璃
      球吸食器內，再以火燒烤，吸其煙霧之方式，施用第二級
      毒品甲基安非他命1 次。嗣因其為列管毒品人口，經警於
      97年7 月26日晚上11時許採集其尿液送驗，結果呈嗎啡、
      可待因陽性及甲基安非他命陽性反應，始悉上情。
三、處罰條文：
    毒品危害防制條例第10條第1 項、第2 項，刑法第11條前段
    、第47條第1 項、第51條第5 款。
四、協商判決除有刑事訴訟法第455 條之4 第1 項第1 款於本訊
    問程序終結前，被告撤銷協商合意或檢察官撤回協商聲請者
    ；第2 款被告協商之意思非出於自由意志者；第4 款被告所
    犯之罪非第455 條之2 第1 項所定得以協商判決者；第6 款
    被告有其他較重之裁判上一罪之犯罪事實者；第7 款法院認
    應諭知免刑或免訴、不受理者情形之一，及違反同條第2 項
    「法院應於協商合意範圍內為判決；法院為協商判決所科之
    刑，以宣告緩刑或2 年以下有期徒刑、拘役或罰金為限」之
    規定者外，檢察官與被告均不得上訴。
五、如有前項得上訴之情形，得自收受宣示判決筆錄送達之日起
    10日內，向本院提出上訴書狀，上訴於第二審法院。
中    華    民    國    98    年    7     月    10    日
                  刑事第九庭書  記  官  蕭汝芳
                            審判長法官  馮俊郎
以上正本證明與原本無異。
中    華    民    國    98    年    7     月    10    日
                            書  記  官  蕭汝芳
附錄本案處罰實體法條全文：
毒品危害防制條例第10條第1 項、第2 項：
施用第一級毒品者，處6 月以上5 年以下有期徒刑。
施用第二級毒品者，處3 年以下有期徒刑。


司法院資訊處製作；財團法人民間司法改革基金會備份。
